th: ประเภทการตกแต่งผิวกลองสแนร์: อะโนไดซ์; ขัดลาย; แลกเกอร์; ทำสี; ขัดเงา; พาวเดอร์โค้ท; ผิวดิบ/ไม่เคลือบแลกเกอร์; ซาตินออยล์; ย้อมสี; หุ้ม; อื่นๆ
bg-BG: Тип финиш на соло барабан: Анодизирано; Матирано; Лак; Боя; Полирано; Прахово покритие; Необработено/без лак; Сатенено масло; Байц; Фолио; Друго
pt-BR: Caixa, tipo de acabamento: Anodizado; Escovado; Laqueado; Pintado; Polido; Revestimento em pó; Cru/sem laquê; Óleo acetinado; Envernizado; Revestido; Outro
en: Snare drum finish type: Anodized; Brushed; Lacquer; Paint; Polished; Powder coat; Raw/unlacquered; Satin oil; Stain; Wrap; Other
nl: Type afwerking snaredrum: Geanodiseerd; Geborsteld; Lak; Verf; Gepolijst; Poedercoating; Rauw/ongelakt; Satijnolie; Beits; Wrap; Anders
pt-PT: Tipo de acabamento do tambor de tarola: Anodizado; Escovado; Laca; Pintado; Polido; Pintura a pó; Bruto/sem laca; Óleo acetinado; Velatura; Revestimento; Outro
ru: Тип отделки малого барабана: Анодированное; Шлифованное; Лакированное; Окрашенное; Полированное; Порошковое покрытие; Без покрытия/нелакированное; Сатиновое масло; Морилка; Плёнка; Другое
sl-SI: Vrsta končne obdelave maličnega bobna: Anodizirano; Brušeno; Lakirno; Barvano; Polirano; Prašno barvano; Surovo/nelakirano; Satenasto olje; Lazura; Folija; Drugo
cs: Typ povrchové úpravy malého bubnu: Eloxovaný; Kartáčovaný; Lak; Barva; Leštěný; Práškový lak; Surový / bez laku; Saténový olej; Mořidlo; Fólie; Jiné
nb: Type overflatebehandling for skarptromme: Anodisert; Børstet; Lakk; Maling; Polert; Pulverlakkering; Rå/ulakkert; Satengolje; Beis; Foliering; Annet
el: Τύπος φινιρίσματος ταμπούρου: Ανοδιωμένο; Βουρτσισμένο; Λάκα; Βαφή; Γυαλισμένο; Ηλεκτροστατική βαφή; Ακατέργαστο/χωρίς λάκα; Σατινέ λάδι; Βερνίκι εμποτισμού; Επικάλυψη/Μεμβράνη; Άλλο
vi: Kiểu lớp phủ hoàn thiện của trống Snare: Mạ anode; Đánh xước; Sơn bóng; Sơn; Đánh bóng; Sơn tĩnh điện; Thô/không sơn bóng; Dầu satin; Nhuộm màu; Bọc; Khác
tr: Trampet yüzey bitiş tipi: Eloksallı; Fırçalanmış; Lake; Boyalı; Parlatılmış; Toz boyalı; Ham/lakesiz; Saten yağ; Ahşap boyası; Kaplama; Diğer
hr-HR: Vrsta završne obrade doboša: Eloksirano; Brušeno; Lak; Boja; Polirano; Premaz u prahu; Sirovo/nelakirano; Satensko ulje; Lazura; Folija; Ostalo
fr: Type de finition de la caisse claire: Anodisé; Brossé; Laqué; Peint; Poli; Revêtement en poudre; Brut/non laqué; Huile satinée; Teint; Revêtement; Autre
es: Tipo de acabado del redoblante: Anodizado; Cepillado; Lacado; Pintura; Pulido; Recubrimiento en polvo; Crudo o sin lacar; Aceite satinado; Tinte; Revestimiento; Otro
de: Art der Snaredrum-Oberflächenbearbeitung: Eloxiert; Gebürstet; Lackiert; Farbe; Poliert; Pulverbeschichtet; Roh/Unlackiert; Satin-Öl; Gebeizt; Folie; Andere
lt-LT: Mažojo būgno apdailos tipas: Anoduotas; Šlifuotas; Lakuotas; Dažytas; Poliruotas; Miltelinis dažymas; Neapdorotas / nelakuotas; Satininis aliejus; Beicas; Apvyniotas; Kita
ro-RO: Tip de finisaj pentru toba mică: Anodizat; Periat; Lac; Vopsea; Lustruit; Vopsea pulbere; Brut/nelăcuit; Ulei satinat; Baiț; Folie; Altele
da: Finish-type for lilletromme: Anodiseret; Børstet; Lak; Malet; Poleret; Pulverlakering; Rå/ulakeret; Satinolie; Bejdse; Folie; Andet
zh-TW: 小鼓表面處理類型: 陽極氧化; 髮絲紋; 亮光漆面; 烤漆; 拋光; 粉體塗裝; 原始材質/未上漆; 緞面推油; 染色; 貼皮; 其他
hu: Snare dob felületi kikészítése: Eloxált; Szálcsiszolt; Lakkozott; Festett; Polírozott; Porfestett; Nyers/lakkozatlan; Szatén olajozott; Pácolt; Fóliázott; Egyéb
ja: スネアドラム仕上げタイプ: アルマイト; ブラッシュド; ラッカー; ペイント; ポリッシュ; パウダーコート; ロー / アンラッカー; サテンオイル; ステイン; カバリング; その他
pl: Typ wykończenia werbla: Anodowane; Szczotkowane; Lakierowane; Malowane; Polerowane; Malowane proszkowo; Surowe / nielakierowane; Olej satynowy; Bejcowane; Okleina; Inne
fi: Virvelirummun viimeistelyn tyyppi: Anodisoitu; Harjattu; Lakattu; Maalattu; Kiillotettu; Jauhemaalattu; Raaka/lakkaamaton; Satiiniöljytty; Petsattu; Pinnoitettu; Muu
zh-CN: 响弦鼓表面处理类型: 阳极氧化; 拉丝; 漆面; 喷漆; 抛光; 粉末涂层; 裸露/未上漆; 缎面油; 染色; 贴膜; 其他
ko: 스네어 드럼 마감 유형: 양극 산화; 브러시드; 래커; 페인트; 폴리시드; 분말 코팅; 비가공/무광 래커; 새틴 오일; 스테인; 랩; 기타
sv: Typ av ytfinish för virveltrumma: Anodiserad; Borstad; Lack; Målad; Polerad; Pulverlackerad; Rå/olackerad; Satinolja; Bets; Wrap; Övrigt
sk-SK: Typ povrchovej úpravy malého bubna: Anodizovaný; Brúsený; Lak; Farba; Leštený; Práškové lakovanie; Surový/nelakovaný; Saténový olej; Moridlo; Fólia; Iný
it: Tipo di finitura del rullante: Anodizzata; Spazzolata; Laccata; Verniciata; Lucidata; Verniciata a polvere; Grezza/non laccata; Olio satinato; Tinta; Rivestita; Altra